# 购买少数股东股权后处置子公司股权

提问人：bumianbuxiu 时间：2021-09-27 11:33:06
2020 年 1 月 1 日，A、B公司共同发起设立C公司，其中A公司持股70%（ 700 万），B公司持股30%（ 300 万）。 2020 年 7 月 1 日，A公司自B公司处购买其持有的30%的股权，购买对价为 300 万元，假设 2020 年 7 月 1 日，C公司的所有者权益为 990 万元，A公司在其合并报表层面所做的分录如下：
1 、确认少数股东损益
借：少数股权损益 -3
贷：少数股东权益 -3
2 、购买少数股东股权
借：少数股东权益 -3
贷：资本公积 -3
3 、长投、实收资本抵消
借：长投 -1000
贷：实收资本 -1000
2021 年 1 月 1 日，A公司将C公司的全部股权处置，处置对价为 1000 万元，假设处置日C公司的所有者权益仍为 990 万元。
A公司单体报表分录为
借：银行存款 1000
贷：长投 1000
A公司合并报表分录为
1 、确认合并层面投资收益
借：期初未分配利润 10 （C公司期初未分配利润）
贷：投资收益 10
2 、为保证期初未分配利润一致，需要顺延上期调整
借：期初未分配利润 -3
贷：少数股东权益 -3
3 、
借：少数股东权益 -3
贷：资本公积 -3
请问购买第三笔少数股东权益这笔分录是否需要顺延？如果不顺延的话少数股东权益就无法抵掉。若需要顺延，对方科目是否为资本公积？

回答人：chenyiwei
对于收购少数股东权益在合并报表层面确认权益性交易（资本公积变动）的影响，后续应逐年予以顺延，这部分资本公积后续在合并报表层面将不会消除。